臺灣高等法院刑事判決
111年度上易字第1335號
上  訴  人  臺灣基隆地方檢察署檢察官
被      告  林聰泰





上列上訴人因被告詐欺案件，不服臺灣基隆地方法院111年度易
字第222號，中華民國111年6月30日第一審判決（起訴案號：臺
灣基隆地方檢察署111年度偵字第4號），提起上訴，本院判決如
下：
    主  文
上訴駁回。                                              
    事實及理由
一、本院審理範圍：
㈠、按「上訴得對於判決之一部為之」、「對於判決之一部上訴
    者，其有關係之部分，視為亦已上訴。但有關係之部分為無
    罪、免訴或不受理者，不在此限」、「上訴得明示僅就判決
    之刑、沒收或保安處分一部為之」，民國110年6月16日修正
    公布，同年月18日施行之刑事訴訟法第348條第1項、第2項
    、第3項分別定有明文。其中立法理由載明：「為尊重當事
    人設定攻防之範圍，並減輕上訴審審理之負擔，容許上訴權
    人僅針對刑、沒收或保安處分一部提起上訴，其未表明上訴
    之認定犯罪事實部分，則不在第二審之審判範圍。」又110
    年6月18日刑事訴訟法第348條修正施行前已繫屬於第一審或
    第二審法院之案件，在修正施行後始因上訴而繫屬於第二審
    或第三審法院者，應適用修正後規定以定其上訴範圍（最高
    法院110年度台大上字第5375號裁定意旨參照）。
㈡、本件原判決論處被告林聰泰（下稱被告）犯刑法第339條第1
    項之詐欺取財罪刑，檢察官不服原判決提起上訴，被告則未
    提起上訴，於111年9月2日繫屬本院，有本院收文戳章可憑
    （見本院卷第3頁），因係前揭新法修正施行後始繫屬本院
    ，依前開說明，關於本案上訴之範圍，應依現行刑事訴訟法
    第348條之規定。茲依檢察官提出之上訴書所載，係以原審
    量刑過輕為由提起上訴（見本院卷第19、20頁），且經本院
    於審判期日詢明釐清其上訴範圍，檢察官當庭明示僅就刑度
    部分上訴等語（見本院卷第54頁），則本件審判範圍係以原
    判決所認定之犯罪事實為基礎，審查原判決量刑及其裁量審
    酌事項是否妥適。是本件關於犯罪事實、所犯法條（罪名）
    及沒收等部分之認定，均引用第一審判決所記載之事實、證
    據及理由（詳如附件）。
二、檢察官上訴意旨略以：被告隱瞞已婚身份，於網路上佯稱為
    單身警員，與被害人朱麗潓交往，利用被害人之信任騙財騙
    色，嗣後再以各種理由推託，拒絕還款，顯見被告心術不正
    ，品格不佳；被告自被害人處共詐得新臺幣（下同）15萬5
    千元，目前僅償還6千元，可見犯後態度不佳。又被告前於1
    06年4月間，以相同手法向其他2名被害人自稱單身且係警員
    ，而與其等交往並詐財取色，經臺灣彰化地方法院108年度
    易字第418號判決分別判處有期徒刑1年4月、10月，並經臺
    灣高等法院臺中分院以109年度上易字第652號判決駁回上訴
    確定，該案於108年3月5日起訴，被告卻於該案偵辦中，以
    相同手法對本件被害人施以詐術，誘騙財色，其主觀上破壞
    法秩序之惡性重大，原審量刑實屬過輕等語。
三、駁回上訴之理由：
㈠、按量刑之輕重，係屬事實審法院得依職權自由裁量之事項，
    苟已斟酌刑法第57條各款所列情狀，而未逾越法定刑度，不
    得遽指為違法（最高法院72年台上字第6696號判例意旨參照
    ）。且法院對於被告為刑罰裁量時，必須以行為人之罪責為
    依據，而選擇與罪責程度相當之刑罰種類，並確定與罪責程
    度相稱之刑度。縱使基於目的性之考量，認定有犯罪預防之
    必要，而必須加重裁量時，亦僅得在罪責相當性之範圍內加
    重，不宜單純為強調刑罰之威嚇功能，而從重超越罪責程度
    為裁判，務求「罪刑相當」。且在同一犯罪事實與情節，如
    別無其他加重或減輕之原因，下級審量定之刑，亦無過重或
    失輕之不當情形，則上級審法院對下級審法院之職權行使，
    原則上應予尊重（最高法院85年度台上字第2446號判決意旨
    參照）。原判決以被告罪證明確，並審酌被告明知已有妻女
    ，與配偶之婚姻關係仍然正常存續，且已非擔任警員，無正
    當工作，猶隱瞞上情並與告訴人交往，復詐騙告訴人，使告
    訴人受有財產及精神上損害，所為顯屬不該；參以被告犯後
    始終坦承犯行，所騙款項僅償還6,000元（見他字第9458號
    卷第57、58頁），尚未賠償告訴人全部損害之犯後態度，兼
    衡其素行（見本院被告前案紀錄表）、犯罪手段、目的、情
    節、學歷為二、三專畢業之智識程度、被告自述之生活狀況
    及告訴人、檢察官、被告之求刑意見等一切情狀，量處有期
    徒刑4月，並諭知易科罰金之折算標準。堪認已審酌刑法第5
    7條各款情形，包括考量檢察官上訴意旨所稱被告隱瞞已婚
    身份騙取財物，僅返回部分款項，以及被告之前案紀錄等事
    由，係合法行使其量刑裁量權，既未逾越法定刑度，所處之
    刑尚屬妥適。至個案情節及審酌事項並不完全相同，自不得
    以他案之量刑，指摘原判決量刑係違法或不當。
㈡、檢察官上訴意旨並未舉出本件量刑應予加重之其他事由，就
    原審已為審酌事項，重複爭執指摘原判決量刑過輕，其上訴
    為無理由，應予駁回。
四、據上論結，應依刑事訴訟法第373條、第368條，判決如主文
    。
本案經檢察官唐道發提起公訴，檢察官林明志提起上訴，檢察官
陳玉萍到庭執行職務。
中　　華　　民　　國　　111 　年　　10　　月　　20　　日
                  刑事第二十庭  審判長法　官  吳淑惠
                                      法　官  吳祚丞
                                      法　官  王惟琪
以上正本證明與原本無異。
不得上訴。
                                      書記官  邵淑津
中　　華　　民　　國　　111 　年　　10　　月　　20　　日